福建高等法院金門分院民事判決　　　　　　100年度上字第5號
上　訴　人　林欣旻
兼　訴　訟　林金華
代　理　人
被 上訴 人　連江縣農會
法定代理人　陳書康
訴訟代理人　陳菊英
　　　　　　陳明雲
上列當事人間請求清償借款事件，上訴人對於中華民國100年1月
4日福建連江地方法院99年度訴字第10號第一審判決提起上訴，
本院於100年8月23日言詞辯論終結，判決如下：
    主  文
上訴駁回。
第二審訴訟費用由上訴人連帶負擔。
    事實及理由
一、本件被上訴人主張：上訴人林金華邀上訴人林欣旻為連帶保
    證人，向被上訴人借貸新台幣（下同）200萬元，約定借款
    期限自95年元月10日起至100年元月10日止，借款利率為週
    年利率百分之6.5，每月繳息一次，逾期付息或到期未履行
    債務時除按放款利率付息外，自逾期之日起6個月以內依放
    款利率百分之10，逾期6個月以上者其超過6個月部分依放款
    利率百分之20計付違約金。詎上訴人林金華自95年9月18日
    起即未繳息，僅於98年11月3日繳息5,751元，迭經催索，仍
    未清償，爰依據借貸與連帶保證之法律關係，請求上訴人連
    帶給付借款本金、利息及違約金，並聲明求為判決：上訴人
    應連帶給付被上訴人179萬4,086元，及自95年9月18日起至
    清償日止按週年利率百分之6.5計算之利息，並按上開利率
    百分之10計算之違約金。
二、上訴人則以：對被上訴人請求金額沒有意見，但利息太高，
    伊雖曾請求調降利息，但被上訴人並未同意，希望能分期償
    還等語，資為抗辯。
三、原審為上訴人敗訴之判決，上訴人不服，提起上訴，上訴聲
    明：（一）原判決廢棄。（二）被上訴人在第一審之訴駁回
    。被上訴人答辯聲明：上訴駁回。
四、兩造不爭執事項：（見本院卷第19至20頁）
（一）上訴人林金華邀上訴人林欣旻為拋棄先訴抗辯權之連帶保
      證人，向被上訴人借用200萬元，約定借款期限自95年元
      月10日起至100年元月10日止（起訴狀誤繕為自95年2月10
      日起至100年2月10日止），到期即將借款本息向被上訴人
      所在地清償；利息按被上訴人基準利率週年利率百分之3.
      97加週年利率百分之2.53計算，借款利率計為週年利率百
      分之6.5，每月繳息一次，並同意被上訴人調整基準利率
      時隨同調整；逾期付息或到期未履行債務時除按放款利率
      付息外，自逾期之日起6個月以內加放款利率百分之10，
      逾期6個月以上者其超過6個月部分加收放款利率百分之
      20 計付違約金，兩造並立有借據暨約定書為證。
（二）上訴人林金華自95年9月18日至今尚未繳息，僅於98年11
      月3日繳息5,751元，雖經被上訴人一再催索，惟上訴人林
      金華仍遲未清償，共積欠本金179萬4,086元及自95年9 月
      18日起至清償日止按週年利率百分之6.5計算之利息，並
      按上開利率百分之10計算之違約金。
五、本件經依民事訴訟法第463條準用同法第270條之1第1項第 3
    款、第3 項規定，整理並協議簡化爭點如下：（見本院卷第
    20頁）
    被上訴人得否請求上訴人給付上開金額？上訴人得否請求分
    期清償？
六、被上訴人得否請求上訴人給付上開金額？上訴人得否請求分
    期清償？
（一）按消費借貸之借用人應於約定期限內，返還與所借用物種
      類、品質、數量相同之物，民法第478條前段定有明文。
      又所謂連帶保證，係指保證人與主債務人就債務之履行，
      對於債權人各負全部給付之責任者而言，是連帶保證債務
      之債權人得同時或先後向保證人為全部給付之請求（最高
      法院45年度台上字第1426號判例、77年度台上字第1772號
      判決意旨參照）。另約定利率，超過週年利率百分之20者
      ，債權人對於超過部分之利息，無請求權，民法第205 條
      亦有明文。
（二）上訴人對於積欠被上訴人上開金額之本金、利息及違約金
      並不爭執，僅辯稱：利息太高，並希望能分期償還等語。
      然兩造約定之週年利率為百分之6.5，並未超過法定利率
      週年利率百分之20，上訴人亦未提出證據資料證明被上訴
      人同意調降利率或分期清償，則上訴人上開辯解，尚無可
      採，揆諸上開說明，上訴人林金華自應與連帶保證人即上
      訴人林欣旻負連帶清償責任。
八、綜上所述，被上訴人依消費借貸及連帶保證之法律關係，訴
    請上訴人連帶給付179萬4,086元，及自95年9月18日起至清
    償日止按週年利率百分之6.5計算之利息，並按上開利率百
    分之10計算之違約金，為有理由，應予准許。原審為上訴人
    敗訴之判決，即無不合。上訴意旨指摘原判決不當，求予廢
    棄改判，為無理由，應予駁回。
九、本件事證已臻明確，兩造其餘攻擊、防禦方法及未經援用之
    證據，經本院審酌後認對判決結果不生影響，爰不一一論列
    ，附此敘明。
十、據上論結，本件上訴為無理由，依民事訴訟法第449條第1項
    、第78條、第85條第2項，判決如主文。
中    華    民    國   100    年    8     月    31    日
                    民事庭審判長法  官  吳昭瑩
                                法  官  陳坤地
                                法  官  陳容正
以上為正本，係照原本作成，證明與原本無異。
如不服本判決，應於收受送達後20日內向本院提出上訴書狀，其
未表明上訴理由者，應於提出上訴後20日內向本院補提理由書狀
（均須按他造當事人之人數附繕本）。上訴時應提出委任律師或
具有律師資格之人之委任狀；委任有律師資格者，另應附具律師
資格證書及釋明委任人與受任人有民事訴訟法第466條之1第1 項
但書或第2 項（詳附註）所定關係之釋明文書影本。如委任律師
提起上訴者，應一併繳納上訴審裁判費。
中    華    民    國   100    年    9     月    2     日
                                書記官  周秀香
附註：
民事訴訟法第466條之1（第1項、第2項）：
對於第二審判決上訴，上訴人應委任律師為訴訟代理人。但上訴
人或其他法定代理人具有律師資格者，不在此限。
上訴人之配偶、三親等內之血親、二親等內之姻親，或上訴人為
法人、中央或地方機關時，其所屬專任人員具有律師資格並經法
院認為適當者，亦得為第三審訴訟代理人。